【裁判字號】    97,訴,995
【裁判日期】    980123
【裁判案由】    偽造有價證券
【裁判全文】
臺灣嘉義地方法院刑事判決               97年度訴字第995號
公  訴  人  臺灣嘉義地方法院檢察署檢察官
被      告  乙○○
指定辯護人  本院公設辯護人  丙○○
上列被告因偽造有價證券案件，經檢察官提起公訴（九十七年
度偵字第八四０九號），本院判決如下：
    主  文
乙○○意圖供行使之用，而偽造有價證券，處有期徒刑壹年柒月
。緩刑參年，並應於判決確定之日起陸個月內，向指定公益團體
或社區提供肆拾小時之義務勞務。緩刑期間付保護管束。如附表
所示本票壹紙，其上偽造「甲○○」為共同發票人部分沒收。
    犯 罪 事 實
一、乙○○於民國九十七年一月間應鄧勝敦要求開立本票作為借
    款憑證，於民國九十七年一月十一日下午三至四時許，在其
    當時位在臺北縣永和市○○路二十六號七樓之五居所內，在
    如附表所示本票正面除在發票人欄簽立自己姓名並用印外，
    乙○○竟意圖供行使之用，基於偽造有價證券之犯意，未經
    其父甲○○之同意，擅自在該紙本票共同發票人欄偽造「甲
    ○○」之簽名，再將該紙本票郵寄予鄧勝敦以行使。後經執
    票人持該本票向法院聲請對甲○○強制執行時，甲○○始知
    上情。乙○○則於九十七年八月一日，在有偵查犯罪職權之
    公務員或機關尚未發覺前，主動向臺灣嘉義地方法院檢察署
    檢察官自首接受裁判。
二、案經臺灣嘉義地方法院檢察署檢察官自動檢舉偵查起訴。
    理  由
一、按被告以外之人於審判外之陳述，雖不符刑事訴訟法第一百
    五十九條之一至第一百五十九條之四規定，而經當事人於審
    判程序同意作為證據，法院審酌該言詞陳述或書面陳述作成
    時之情況，認為適當者，亦得為證據。當事人、代理人或辯
    護人於法院調查證據時，知有第一百五十九條第一項不得為
    證據之情形，而未於言詞辯論終結前聲明異議者，視為有前
    項之同意，刑事訴訟法第一百五十九條之五定有明文。查被
    告及其辯護人於言詞辯論終結前，對於卷附各傳聞證據之證
    據能力，均未聲明異議。本院審酌卷附傳聞證據作成時之情
    況，認無顯不適當之情形，且採納上開證據方法，尚無礙於
    被告於程序上之彈劾詰問權利，而認上開傳聞證據合於刑事
    訴訟法第一百五十九條之五規定，因而均具證據能力，合先
    敘明。
二、訊據被告乙○○對上開犯罪事實均坦承不諱，核與證人甲○
    ○於偵查中之證詞相符，並有如附表所示之本票乙紙、和解
    書及民事撤回強制執行狀各乙份在卷可憑，均足徵被告上開
    自白確與事實相符，應係可採。是本件事證明確，被告上開
    犯行至堪認定，應依法論科。
三、核被告所為，係犯刑法第二百零一條第一項之意圖供行使之
    用而偽造有價證券罪。被告偽造「甲○○」署押為其偽造有
    價證券犯行之階段行為，其行使偽造有價證券之低度行為應
    為偽造之高度行為所吸收，均不另論罪。又被告於犯罪後，
    在未有偵查犯罪職權之公務員發覺前，主動向臺灣嘉義地方
    法院檢察署檢察官自首並接受裁判等情，有刑事自首狀乙份
    附卷可稽，是被告對偵查機關尚未發覺之犯罪，自首而接受
    裁判，爰依刑法第六十二條之規定減輕其刑。爰審酌被告高
    職畢業之智識程度，前有詐欺前科之素行，並衡酌其未經其
    父同意擅自偽造其父簽名於本票共同發票人欄之犯罪手段及
    目的，對於被害人所造成之損害，然念及被告於犯罪後自首
    犯行，且與執票人達成和解賠償其損害，並得其父之宥恕，
    此有和解書、民事撤回強制執行狀及甲○○所撰書狀各乙份
    在卷可憑，其接受裁判態度良好等一切情狀，量處如主文所
    示之刑，以示懲儆。而偽造如附表所示本票一張，其上偽造
    「甲○○」為共同發票人部分，應依刑法第二百零五條規定
    宣告沒收（最高法院八十四年台上字第一五五０號判例參照
    ）。
四、查被告未曾因故意犯罪受有期徒刑以上刑之宣告，有臺灣高
    等法院被告前案紀錄表在卷可參，且被告犯罪後自首犯行，
    深表悔悟，並積極與被害人達成和解，得其宥恕，堪認此次
    係因一時失慮，偶罹刑典，經此之偵查審判，當知所警惕，
    信無再犯之虞，本院認為其所宣告之刑，以暫不執行為適當
    ，並予宣告緩刑三年，以啟自新。惟被告故意犯罪，法紀觀
    念淡薄，責令被告於本判決確定之日起六個月內向指定之公
    益團體或社區提供四十小時之義務勞務，並於緩刑期間付保
    護管束，以觀後效。
據上論斷，應依刑事訴訟法第二百九十九條第一項前段，刑法第
二百零一條第一項、第六十二條、第七十四條第一項第一款、第
二項第五款、第九十三條第一項第二款、第二百零五條，刑法施
行法第一條之一第一項、第二項前段，判決如主文。
本案經檢察官陳則銘到庭執行職務。
中    華    民    國    98    年    1     月    23    日
                  刑事第五庭  審判長法  官  蔡廷宜
                                    法  官  啟夫
                                    法  官  曾宏揚
以上正本證明與原本無異。
如不服本判決應於收受判決後10日內向本院提出上訴書狀，並應
敘述具體理由；其未敘述上訴理由者，應於上訴期間屆滿後20日
內向本院補提理由書（均須按他造當事人之人數附繕本）「切勿
逕送上級法院」。告訴人或被害人如對於本判決不服者，應具備
理由請求檢察官上訴，其上訴期間之計算係以檢察官收受判決正
本之日期為準。
中    華    民    國    98    年    1     月    23    日
                                    書記官  陳慶昀
附錄本判決論罪法條：
中華民國刑法第201條第1項
（有價證券之偽造變造與行使罪）
意圖供行使之用，而偽造、變造公債票、公司股票或其他有價證
券者，處3 年以上10年以下有期徒刑，得併科3 千元以下罰金。
行使偽造、變造之公債票、公司股票或其他有價證券，或意圖供
行使之用，而收集或交付於人者，處1 年以上7 年以下有期徒刑
，得併科3 千元以下罰金。
附表：
┌──────┬──────┬──────┬────┐
│ 本票號碼   │發票日      │到期日      │金額    │
├──────┼──────┼──────┼────┤
│CH460711號  │97年1月11日 │97年1月30日 │120萬元 │
└──────┴──────┴──────┴────┘


司法院資訊處製作；財團法人民間司法改革基金會備份。
